---
title: "Laticce"
output: html_notebook
---

```{r}
library(lattice)
```
Boxplot:
```{r}
bwplot(trees$Volume)
bwplot(trees$Volume, main = "Árvores", xlab="Volume")
```
Histograma
Aspecto é a proporção, nint número de quebras, type: percent, count, density

```{r}
histogram(trees$Volume, main = "Árvores", xlab = "Volume", aspect=1, type="percent", nint=20)
```
Histograma condicional:
```{r}
chickwts
histogram(chickwts$weight)
aggregate(chickwts$weight, by = list(chickwts$feed), FUN=sum)
histogram( ~weight | feed, data = chickwts)
```

Gráfico de dispersão condicional
CO2, seis plantas em dois locais, refrigeradas ou não durante a noite
```{r}
# CO2, conc = concentração de CO2, uptake = captação de CO2
CO2
xyplot(CO2$conc ~ CO2$uptake)
# Type é  a origem
xyplot(CO2$conc ~ CO2$uptake | CO2$Type)
# Refrigerado ou não
xyplot(CO2$conc ~ CO2$uptake | CO2$Treatment)

```
Câncer de esôfago:
agegp: idade, alcgp: álcool, tobgp: tabaco.
```{r}
esoph
dotplot(esoph$alcgp ~ esoph$ncontrols, data=esoph)
dotplot(esoph$alcgp ~ esoph$ncontrols | esoph$tobgp)
```


```{r}
```
Matriz de dispersão:
```{r}
splom(~CO2[4:5] | CO2$Type, CO2)
```
Densidade condicional:
```{r}
densityplot(~CO2$conc | CO2$Treatment, plot.points=FALSE)
densityplot(CO2$conc)
densityplot(~CO2$conc | CO2$Treatment)
densityplot(~CO2$conc | CO2$Treatment, plot.points=FALSE)
```
Gráfico 3D
Spray pra repelir abelhas(sacanagem)
```{r}
OrchardSprays
cloud(decrease ~ rowpos * colpos, data = OrchardSprays)
cloud(decrease ~ rowpos * colpos, groups=treatment, data = OrchardSprays)
```
Level plot
Circunferência, largura e volume das árvores
```{r}
trees
levelplot(Girth ~ Height * Volume, data = trees)
```

```{r}
